【裁判字號】    95,易,1664
【裁判日期】    951005
【裁判案由】    竊盜
【裁判全文】
臺灣臺中地方法院刑事判決              95年度易字第1664號
公  訴  人  臺灣臺中地方法院檢察署檢察官
被      告  丙○○
                    （現另案於臺灣臺中監獄臺中分監執行中
上列被告因竊盜案件，經檢察官提起公訴（九十五年度偵字第一
一六○五號）及移送併案審理（九十五年度偵字第一一一四○號
），被告就被訴事實為有罪之陳述，經本院合議庭裁定改行簡式
審判程序，判決如下：
    主    文
丙○○共同連續攜帶兇器竊盜，累犯，處有期徒刑玖月。扣案之
油壓剪壹支、Ｔ型扳手壹支，均沒收。
    犯罪事實
一、丙○○前於民國九十二年間因違反毒品危害防制條例案件，
    經本院判處有期徒刑十月確定，經送監執行，於九十三年十
    一月四日縮刑期滿執行完畢，詎丙○○仍不知悔改，竟基於
    意圖為自己不法所有之概括犯意，並與姓名年籍不詳、綽號
    「紀萬」之成年男子共同基於上開竊盜之犯意聯絡，於九十
    五年五月二十五日晚間某時，由「紀萬」之人持質地堅硬、
    鈍重，客觀上可作為兇器之油壓剪一把，一同前往臺中市南
    屯區○○○路一二二○號左方三百公尺處，丙○○及「紀萬
    」之成年男子見陳靜婉所有之木梯置於該處空地，即利用將
    木梯綁在他人置於該處附近之鋁梯後架設在電線桿旁，再由
    丙○○持油壓剪爬上梯子，以油壓剪將臺灣電力股份有限公
    司（下稱臺電公司）所有架設於該處之電纜線三條、長度共
    計一百二十六公尺剪斷而竊取臺電公司之電纜線三條，其二
    人得手後欲離開時，為埋伏員警當場查獲，「紀萬」之人趁
    隙逃逸，丙○○則遭員警當場逮捕，並扣得「紀萬」所有供
    其二人行竊所用之油壓剪一支。丙○○復承前開意圖為自己
    不法所有之竊盜犯意，於九十五年五月九日凌晨一時二十五
    分許，持厚重、質地堅硬，客觀上可作為兇器之Ｔ型扳手一
    支，在臺中市○○區○○路一六一號前，以該Ｔ型扳手破壞
    甲○○所有停放該處之車牌號碼ＯＪ－五九七五號自用小客
    車駕駛座之車門門鎖後（毀損部分未據告訴），進入車內竊
    取甲○○所有置於車內之硬幣共計新臺幣（下同）九十六元
    ，丙○○得手後欲離去時，為員警當場發現查獲，並扣得丙
    ○○所有持以行竊所用之Ｔ型扳手一支及甲○○遭竊之硬幣
    九十六元。
二、案經臺中市警察局移送臺灣臺中地方法院檢察署檢察官偵查
    起訴及臺中市警察局第六分局報請同署檢察官移送併案審理
    。
    理    由
一、訊據被告丙○○對於前揭犯罪事實均坦承不諱，核與被害人
    甲○○於警詢時之指訴及證人鮑中行、乙○○、譚有仁於檢
    察官偵查中、證人陳靜婉、詹德龍於警詢時證述之情節相符
    。並有贓物認領保管單三張、現場圖一份及查獲相片共十四
    張分別附於偵查卷可稽，復有扣案之油壓剪一支、Ｔ型扳手
    一支可資佐證。而上開扣案之油壓剪及Ｔ型扳手依其等之外
    觀顯示，分別係屬質地堅硬且厚重之物，在客觀上均足以危
    害人之生命、身體，自屬兇器；而被告前開竊取電纜線三條
    及硬幣共九十六元既遂，顯見被告確有為自己不法所有之意
    圖。被告之自白核與事實相符。本案事證明確，被告犯行洵
    堪認定。
二、核被告所為，係犯刑法第三百二十一條第一項第三款之攜帶
    兇器竊盜罪。被告與真實姓名年籍不詳、綽號「紀萬」之成
    年男子，就行竊電纜線部分之犯行，有犯意聯絡及行為分擔
    ，為共同正犯。被告行為後，刑法第五十六條關於連續犯之
    規定業已刪除，是被告犯後法律已有變更，而本件被告於舊
    法時期所犯之二次攜帶兇器竊盜犯行，時間緊接，所犯構成
    要件相同之罪名，顯係基於概括之犯意反覆為之，依修正施
    行前刑法第五十六條之規定，為連續犯，應各論以一連續攜
    帶兇器竊盜罪，並加重其刑；而依修正施行後之刑法，並無
    連續犯之規定，且依新法應各別多次論斷之結果（即數罪併
    罰），其刑度顯較修正前應依刑法第五十六條之規定以連續
    攜帶兇器竊盜罪為重，經比較新舊法結果，以被告行為時之
    規定較有利於被告，自應依刑法第二條第一項前段，適用修
    正施行前之刑法第五十六條連續犯之規定，論以一罪，並加
    重其刑。且查，被告前因違反毒品危害防制條例案件，經本
    院判處有期徒刑十月確定，經送監執行，於九十三年十一月
    四日縮刑期滿執行完畢，有臺灣高等法院被告前案紀錄表及
    臺灣臺中地方法院檢察署刑案資料查註紀錄表三份附卷足憑
    ，其前受有期徒刑執行完畢，於五年以內再犯本件最重本刑
    為有期徒刑以上之罪，不論依修正前之刑法第四十七條，或
    修正後之刑法第四十七條第一項之規定，均構成累犯，對被
    告而言並無有利或不利之情形，自不生新舊法比較之問題，
    應逕依行為時之修正前刑法第四十七條之規定，論以累犯，
    並加重其刑，且遞加重之。爰審酌被告犯罪之動機、目的、
    手段、年輕力壯，不思以一己之力，循正當方式獲取錢財，
    犯罪所生損害尚屬輕微，及犯後坦承犯行等一切情狀，量處
    如主文所示之刑。
三、扣案之油壓剪一支，為共犯「紀萬」所有供其等共同犯攜帶
    兇器竊盜所用之物；Ｔ型扳手一支，為被告所有供其犯攜帶
    兇器竊盜所用之物，業據被告供承在卷，爰依刑法第三十八
    條第一項第二款宣告沒收。其餘扣案之木梯一個、鋁梯一個
    、硬幣共九十六元及電纜線三條，均非屬被告或共犯「紀萬
    」所有，又非違禁物，爰不為沒收之諭知，併此敘明。
據上論斷，應依刑事訴訟法第二百七十三條之一第一項、第二百
九十九條第一項前段，刑法第二條第一項前段、第二十八條、修
正前刑法第五十六條、刑法第三百二十一條第一項第三款、修正
前刑法第四十七條、刑法第三十八條第一項第二款，判決如主文
。
中    華    民    國    95    年    10    月     5    日
                    刑事第六庭  法  官  戴博誠
上正本證明與原本無異。
如不服本判決，應於送達後十日內向本院提出上訴狀（須附繕本
），上訴於臺灣高等法院臺中分院。
                                書記官  鄭淑英
中    華    民    國    95    年    10    月     5    日
【附錄論罪科刑法條】
刑法第三百二十一條第一項第三款：
犯竊盜罪而有左列情形之一者，處六月以上五年以下有期徒刑：
三、攜帶兇器而犯之者。


司法院資訊處製作；財團法人民間司法改革基金會備份。
